Inventaris van het archief van het Zusterhuis Sint Maria in Galilea
Nationaal Archief, Den Haag
- Beheer der goederen., A.
  - Landerijen en huizen., II.
    - In en bij den Haag., a.
      - Eigendomsbewijs van een stuk land, afkomstig van Danel Jans zoon voor Jan Geryts zoon, cureit te Leiderdorp, 1466; 3A; 1 charter
        (reg.no. 47)
        47 1466 Juni 20.
        Schepenen van den Hage oorkonden, dat Danel Jans zoon verkoopt aan Jan Geryts zoon, priester, cureit te Leyderdorp, een stuk land, gelegen bezuiden den Hage bij het Zieke.
        Ghescreven opten XXsten dach in Junyo int jaer ons Heren duysent vierhondert zes ende tsestich.
        Oorspr., in Inv. no. 3A, met geschonden zegel van de oorkonder in groene was
      - Eigendomsbewijs van een stuk land, afkomstig van Engel Heynricx zoon., 1467; 4.1, 4.2; 1 charter, met vastgehechte aantekening
        (reg. no. 49).
        - Charter, 4.1
          49 1467 Januari 7.
          Schepenen van den Hage oorkonden, dat Engel Heynricx zoon verkoopt aan de zusters en het convent van het zusterhuis van sint Maria in Galilee in den Hage een stuk land, gelegen aan de westzijde van Coman Willems laan, met recht van een uitweg naar de Poten gemeenschappelijk met Dirc Andrijs' zoon.
          Gescreven upten VIIden dach in Januari int jaer ons Heren M CCCC seven ende tsestich.
          1) Oorspr. (Inv. no. 4). Met geschonden schependomszegel in groene was.
          2) Afschr. in Inv. no. 1, fol. XXIII.
        - Aantekening, 4.2
      - Eigendomsbewijs van een huis en erf en een daarachter gelegen stuk land, afkomstig van Jan Jans zoon, genaamd Scalkert., 1469; 5; 1 charter
        (reg. no. 55).
        55 1469 Juni 15.
        Schepenen van den Hage oorkonden, dat Jan Jans zoon, genaamd Scalkert, verkoopt aan het convent en de zusters van Sint Marye in Galilee op het Spoeye een huis en erf en het daarachter gelegen stuk land, alles te zamen gelegen aan de oostzijde van het Spoey, welk huis bezwaard is met 6 pond Hollandsen 's jaars.
        ...... gescreven upten XVsten dach in Junio int jaer ons Heren M CCCC negen ende tsestich.
        1) Oorspr. (Inv. no. 5). Met geschonden schependomszegel in groene was.
        2) Afschr. in Inv. no. 1, fol. XXV.
        In margine staat: Item dit huis is vercoft mit IIII U Hollandsch, aldus bleef daerop II U, ende van den voirscreven II U is gelost XIX stuivers van die Vrouwenbroeders binnen Haerlem. Voirt is oic gelost XI stuivers van den Carthusers tot Gertenberghe.
      - Eigendomsbewijs van 2 huizen en erven, afkomstig van Geryt Jacobs zoon van der Binchorst., 1477; 6; 1 charter
        (reg. no. 72).
        72 1477 Januari 29.
        Schepenen van den Hage oorkonden, dat Geryt Jacobs zoon van der Binchorst verkoopt aan mater en convent van Sint Marie in Galylee op het Spoey 2 huizen met erf in de Poten.
        Gescreven upten XXIXen dach in Januario int jair ons Heren duysent vier hondert seven ende tseventich.
        1) Oorspr. (Inv. no. 6). Met geschonden schependomszegel in groene was.
        2) Afschr. in Inv. no. 1, fol. XXIIII.
      - Eigendomsbewijs van 2 stukken land, groot 17 hont, afkomstig van Jacob Dirck Backers zoon voor Heynrick Jans zoon, 1477; 6A; 1 charter
        (reg.no. 73)
        73 1477 Februari 4.
        Schepenen van den Hage oorkonden, dat Jacob Dirck Backers zoon verkoopt aan Heynrick Jans zoon 2 stukken lands, groot 17 hont, aan de Comen Willems laan, strekkende westwaarts tot aan de kade.
        Gescreven opten vierden dach van Februario int jaer ons Heren dusent vierhondert zeven ende tseventich.
        Oorspr. in Inv. no. 6A. Met geschonden zegel van de oorkonder in groene was.
        Afschr. in Inv. no. 1. fol. XXV verso.
      - Eigendomsbewijs van een stuk land, afkomstig van mr. Jan Henricx zoon, priester., Met twee oudere schenkingsbrieven en een afschrift daarvan d.d.; 1477; 1336 en 1346; 7, 7.1, 7.2; 4 charters
        (reg. nos. 79, 1 en 2).
        - 1336, 7
          1 1336 Mei 26.
          Willem, graaf van Heynegouwen en Hollant, heer van Vrieslant, schenkt aan Witeman Snoyen, zijn deurwachter, 4 morgen lands in zijn veen bezuden houte bij den Haghe aan te wijzen door Gherard Heynen zoon, rentmeester van Nort-Hollant.
          Ghegeven te Keynot Sonnendaghes na Pinxter int jaer ons Heren M CCC zesse ende dortich.
          1) Oorspr. (Inv. no. 7). Het zegel van de oorkonder verloren.
          2) Notarieel afschr. d.d. 1502 van J. Michielsz.
          3) Afschr. in Inv. no.1, fol. XXVI.
          Op hetzelfde blad als 2) een afschrift van de brief d.d. 1346 Juli 6 (reg. no. 2).
        - 1346, 7.1
          2 1346 Juli 6.
          Margriete, keizerin van Romen, gravin van Henegouwen, Hollant en Zeelant, vrouwe van Vrieslant, geeft, aangezien Gheeraerd Heynenzoon, eertijds rentmeester van Noort-Hollant, minder goed land en slechts 16 hont had aangewezen aan Wijtman Snoeven, haar deurwachter, ter uitvoering van de schenking van wijlen haar vader, vermeld in den brief d.d. 1336 Mei 26 (zie reg. no. 1), waardoor deze gestoken is, hem daarenboven nog 2 morgen uitgedolven veen, aan te wijzen door Mathijs van der Borch, rentmeester van Noort-Hollant.
          Ghegeven in die Hage des Donredages na sinte Martijns dach in den zomer int jaer ons Heren dusent driehondert sesse ende viertich.
          1) Notarieel afschr. (Inv. no. 7.1). Met de handtekening van notaris J. Michiels.
          2) Afschr. in Inv. no. 1, fol. XXVI.
          Op hetzelfde blad als 1) een afschrift van de akte der schenking, 1336 Mei 26 (reg. no. 1).
        - 1477, charter, 7.2
          79 1477 December 20.
          Schepenen van den Hage oorkonden, dat mr. Jan Henricx zoon, priester, verkoopt aan de zusters en het convent van Sint Marie in Galilee in den Hage een stuk lands, gelegen achter het convent.
          Gescreven opten twyntichsten dach in Decembri int jaer ons Heren dusent vierhondert seven ende tseventich.
          1) Oorspr. (Inv. no. 7.2). Met geschonden schependomszegel in groene was.
          2) Afschr. in Inv. no. 1. fol. XXVI verso.
        - 1477, aantekening, 7.3
      - Stukken betreffende den eigendom van 4 hont land, afkomstig van het klooster Sint Agniet te Delft., 1453, 1472 en 1479; 8.1 - 8.3; 3 charters
        (reg. nos. 25, 61 en 83).
        - 1453, aaneengehecht, 8.3
          25 1453 Juli 16.
          Schepenen van den Hage oorkonden, dat Dirc Dircx zoon oude Kock, Dirc Dirx zoons jonge Kock, Alijt Dirc Kockx dochter en Jan Willems zoon erkennen schuldig te zijn aan Heynric van Groesbeeck 20 schellingen Hollandsch 's jaars, gaande uit 4 hont lands, gelegen aan de westzijde van den Deenenweg in de Oesthoefve.
          Gescreven sestyen dage in Julio int jair ons Heren M CCCC drie ende vijftich.
          1) Oorspr. (Inv. no. 8). Met geschonden schependomszegel in groene was.
          2) Afschr. in Inv. no. 1, fol. XXVIII verso.
          Op den staart van het zegel van het oorspr. staat, dat de renten zijn afgelost. Aan het charter zijn vastgehecht de nos. 61 en 83. In margine van het afschrift staat: dit lant leyt in den Oestenhoef, daerom en geltet hofpenninck noch scot.
        - 1472, aaneengehecht, 8.1
          61 1472 Juni 20.
          Broeder Joost Claes' zoon, rector, en zuster Aecht Heynrix dochter, priorin, en het convent der Regulierissen van Sint Agnieten klooster binnen Delft verkoopen aan het convent der zusters van de derde orde van Sint Franciscus in den Hage, genaamd in Galilee, 4 hont lands, gelegen bij den Haghe aan de westzijde van den Deenenwege, genaamd de Oesthoeve.
          ...... opten twintichsten dach van Junio int jair ons Heren M CCCC twee ende tseventich.
          1) Oorspr. (Inv. no. 8). Met geschonden conventszegel in groene was.
          2) Afschr. in Inv. no. 1, fol. XXVIII.
          Het charter is vastgehecht aan den brief d.d. 1453 Juli 16 (zie reg. no. 25). In margine van het afschrift staat: Dese rentenopstal en betalen wy niet, hierom is te vermueden dat langhe tijt zijn ghelost gheweest.
        - 1472, aaneengehecht, 8.2
          83 1479 September 16.
          Cornelis van Ael en Dirc Dircs zoon te Delft verklaren, dat de zusters en het convent van Sint Marie in Galilee in den Hage afgelost hebben eene rente van 5½ groot jaarlijks, gaande uit 4 hont lands aan den Denenwech bij de scheiding in den Oestenhoef zuidwaarts van den Hage.
          Gegeven int jaer ons Heren duysent vierhondert negen ende tseventich op den sestienden dach in Septembri:
          1) Oorspr. (Inv. no 8). De zegels van Cornelis van Ael en van Dirc Dircs zoon verloren.
          Het charter is vastgehecht aan dat d.d. 1453 Juli 16 (zie reg. no. 25).
      - Verklaring van Jan Willems zoon en Jan Pieters zoon betreffende een aan het convent toebehoorenden muur., 1480; 9; 1 charter
        (reg. no. 85).
        85 1480 Januari 11.
        Schepenen van den Hage oorkonden, dat Jan Willems zoon en Jan Pieters zoon erkennen, dat de muur, staande tusschen het erf van de zusters van Sint Maria in Galylee en hun erf, loopende van het Spoey oostwaarts naar het koehuis der zusters, geheel en al aan genoemde zusters toebehoort en dat zij dien muur met hun beider goedkeuring hebben doen maken.
        Gescreven upten XIsten dach in Januari int jair ons Heeren dusent vierhondert ende tachtich.
        1) Oorspr. (Inv. no. 9). Met geschonden schependomszegel in groene was.
      - Eigendomsbewijs van 1 morgen lands, afkomstig van mr. Tyelman Heynricx zoon, provisor en deken van Delfland., Met ouderen transportbrief d.d.; 1480; 1477; 10.1 - 10.3; 2 charters, met een aantekening
        (reg. nos. 86 en 76).
        - 1477, 10.1
          76 1477 Maart 25.
          Anthonys Andries' zoon Uuytenbroeck verkoopt aan mr. Thielman Heynricx zoon, provisor en deken van Delfflant, 1 morgen lands, gelegen bezuyden hout in Hageambacht, in gebruik bij Symon mit eenen oge.
          Int jair ons Heren duysent vierhondert zeven ende tseventich upten XXVen dach in Marcio.
          1) Oorspr. (Inv. no. 10). Met het geschonden zegel van Pouwels Geryts zoon van Hoesden, kanunnik der Praemonstreiter orde van Middelburg, pastoor van den Hage, in groene was.
          2) Afschr. in Inv. no. 1, fol. XXVII.
        - 1480, charter, 10.2
          86 1480 Februari 16.
          Schepenen van den Hage oorkonden, dat mr. Tyelman Heynricx zoon, provisor en deken van Delflant, verkoopt aan de zusters en het convent op het Spoey in den Hage 1 morgen lands, gelegen bezuiden het bosch.
          Gescreven upten sestyensten dach in Februari int jair ons Heeren M CCCC ende tachtich.
          1) Oorspr. (Inv. no. 10). Met geschonden schependomszegel in groene was.
          Het opschrift luidt: dit is een brief van een morgen lants by suydenhout, gecoft van die provysoer om Jan Margrieten gelt.
        - 1477, aantekening, 10.3
      - Eigendomsbewijs van 21/2 morgen lands, afkomstig van Dirc Ave, weduwe van Claes Bruuns en Bertolmees Arents zoon., 1480; 11.1, 11.2; 1 charter, met vastgehechte kanttekening
        (reg. no. 88).
        - Charter, 11.1
        - Aantekening, 11.2
          88 1480 September 11.
          Schepenen van den Hage oorkonden, dat Dirc Ave, weduwe van Claes Bruuns, en haar zwager Bertolmees Arents zoon verkoopen aan de zusters en het convent van het zusterhuis van Sint Maria in Galilee in den Hage op het Spoey 2½ morgen lands, gelegen bezuiden den Hage aan het einde van den Ziecken.
          Gescreven upten XIsten dach in Septembri int jair ons Heeren M CCCC ende tachtich.
          1) Oorspr. (Inv. no. 11) Met geschonden schependomszegel in groene was.
      - Eigendomsbewijs van 1 morgen lands, afkomstig van de Heilige-Geestmeesters van Delft., 1481; 12; 1 charter
        (reg. no. 93).
        93 1481 December 15.
        Burgemeesters, schepenen en raad van Delf oorkonden, dat de Heilige-Geestmeesters van Delf, wegens de duurte van het koren, verkoopen aan heer Ludolf Barents zoon, priester en pater van het Sint-Maryeklooster in Galilee in den Hage op het Spoey 1 morgen lands, gelegen byzuyden aan den Hagehout.
        Int jaer ons Heren dusent vierhondert een ende tachtich opten XV dach in Decembri.
        "1) Oorspr (Inv. no. 12). Met stadszegel ten zaken (losgeraakt) en een geschonden schepenzegel van Wigger Pieters zoon in groene was; dat van Pieter Arent Rutgaerts zoon (van Spangen) verloren."
      - Eigendomsbewijs van 14 hont lands, afkomstig van de zangmeesters van de Nieuwe Kerk binnen Delft., Met oudere transportbrieven d.d.; 1482; 1458-1478; 13.1 - 13.4; 4 charters en 1 stuk, waarvan 2 getransfigeerd en 1 aangehecht
        (reg. nos. 95, 33, 70 en 80).
        - 1458, charter, 13.3
          33 1458 December 19.
          Schepenen van den Hage oorkonden, dat Machtelt Pieter van Borns weduwe verkoopt aan Pieter Jans zoon 14 hont lands, gelegen besuden hout.
          Gescreven upten XIXsten dach in Decembri int jaer ons Heren M CCCC acht ende vijftich.
          1) Oorspr.(Inv. no. 13.3). Met geschonden schependomszegel in groene was.
          Dit charter is vastgehecht aan den brief d.d. 1474 September 6 (zie reg. no. 70). In het afschrift staat voor deze akte 1428 December 19.
        - 1458, aantekening, 13.4
        - 1474, 13.2
          70 1474 September 6.
          Schepenen van den Hage oorkonden, dat Joost Pieters zoon verkoopt aan Dirck Huge Boschaerts zoon, Pieter Claes' zoon en Michiel Geryts zoon, zeven-getijden-meesters in de Nieuwe kerk te Delf, ten behoeve van de zeven getijden aldaar 14 hont lands, gelegen besuyden hout.
          Gescreven upten zesten dach van September in 't jaer ons Heren duysent vierhondert vier ende tseventich.
          1) Oorspr. (Inv. no. 13.2). Met geschonden schependomszegel in groene was. Met transfix d.d 1482 November 8 (zie reg. no. 95), terwijl hieraan is vastgehecht het charter d.d. 1458 December 19 (zie reg. no. 33).
        - 1478, 13.5
          80 1478 Mei 17.
          Schepenen van den Hage oorkonden, dat Joost Jacobs zoon, priester, verkoopt aan Dirc Willems zoon, schout van den Hage, c. 14 hont lands bezuiden 't Hagehout.
          Gescreven upten XVIIen dach in Meye int jaer ons Heren duysent vierhondert acht ende tseventich.
          Oorspr.(Inv. no. 13.5). Met geschonden schependomszegel in groene was.
          In dorso staat: Dierick van Rijswijck.
        - 1482, 13.1
          95 1482 November 8.
          Zangmeesters van de Nieuwe kerk binnen Delft oorkonden, dat zij verkoopen bij consent van de raadslieden van Delf aan het convent van Sint Maria in Galyleen op het Spoey in den Hage, de landen, waarvan de brief d.d. 1474 September 6, waardoor deze gestoken is (reg. no. 70), spreekt.
          ...... gedaen int jaer ons Heren duysent vierhondert twee ende tachtich opten achten dach in Novembri.
          1) Oorspr. (Inv. no. 13.1). Met het geschonden zegel van Pieter Arent Rutgaerts zoon (van Spangen) in groene was.
          2) Afschr. in Inv. no 1, fol. XVIII.
      - Eigendomsbewijs van een tuin en erf, afkomstig van Bartholomeus Clais'zoon voor Syvaert Jacobs zoon, 1488; 13A; 1 charter
        (reg.no. 101)
        101 1488 Juli 15.
        Schepenen van den Hage oorkonden, dat Bartholomeus Clais' zoon, verkoopt aan Zyvaert Jacobs zoon een tuin en erf aan het zuideinde van het Spoy aan de oostzijde van de Vaart.
        Gescreven op den XVsten dach in Julio int jaer ons Heren M CCCC LXXXVIII.
        Oorspr. in Inv. no. 13A. Met zegel van de oorkonder in groene was.
      - Akte, waarbij aan Coeman Zegers zoon een tuin en erf wordt toegepacht ten nadeele van Bertolmees Claes' zoon., 1488; 15; 1 charter
        (reg. no. 102).
        102 1488 Augustus 21.
        Schepenen van den Hage oorkonden, dat zij Clais van Warre aanpachten ten behoeve van Coenrait Zegers zoon den eigendom van een tuin en erf aan de oostzijde van de vaart in mindering van de schuld, die Bertolmees Claes' zoon, de gebruiker, aan dezen heeft.
        Gescreven ende gepacht opten XXIen dach in Augusto int jair ons Heeren M CCCC acht ende tachtigh.
        1) Oorspr. (Inv. no. 15). Met het schependomszegel in groene was.
        2) Afschr. in Inv. no. 1, fol. VII1.
        In margine staat: Men sal weten, dat wy desen tuyn onder wet gecofft hebben mit drien kerckeboden. Aldus en mach men daer niet meer an pachten. Van den laetsten coep hebben ons die waerborge wel voldaen.
      - Akte, waarbij Ludolf Bernards zoon, pater van het convent, 4 hont land in erfpacht ontvangt van Willem Ghijsbrechts zoon Goen als possessor eener vicarie in de Sint-Pieterskerk te Leiden., Met akte van bevestiging door bisschop David van Bourgondië d.d.; 1488; 1489; 16; 2 charters (getransfigeerd)
        (reg. nos. 100 en 107).
        100 1488 Juni 8.
        Notaris Gerardus Witt instrumenteert, dat heer Ludolf Bernards zoon, pater en confessor van het convent der zusters te Sint Marie in Galilee in den Hage op het Spoy, erkent in erfpacht te hebben genomen van Willem Gijsbrechts zoon Goen als possessor van de vicarie op Sinte Katerinen altaar in de Sinte Pieters kerk te Leyden 4 hont lands aan de westzijde van Coman Willems laan voor 8 schellingen Vlaamsen per jaar.
        Acta sunt haec Leydis de consensu collatorum in ecclesia sancti Pancracii et acceptatione dictarum hondarum in emphitheosim in domo habitationis mei notarii et conventu sanctae Barbarae anno mense die quibus supra.... (anno a nativitate eiusdem (Domini) millesimo quadringentesimo octuagesimo octavo indictione sexta mensis Junii die octava hora nonarum vel quasi pontificatus sanctissimi in Christo patris ac domini nostri domini Innocencii divina providentia papae octavi anno quarto).
        1) Oorspr. (Inv. no. 16) Met signatuur van den notaris. Met transfix d.d. 1489 November 10 (zie reg. no. 107)
        2) Afschr. in Inv. no. 1, fol. VII2 verso.
        Aan het oorspr. is een papiertje gespeld, waarop staat: Op dese vier hont lants, daer dit instrument off vermelt, heeft die deken van Sinte Pancraes een half pont groot en Vlaims tsjaars, twee schellingen grooten Vlaims meer dan dinstrument inhout. - Aan genoemde 4 hont lands is later toegevoegd in het opschrift in het Register: XLV rueden en in de akte XLV gaerde, behalve den tuyn. - Onder de akte staat: Item dese selffde cappelrie heeft noch van ons XXI schellingen van een leech erff off thuyn, legghende in de Poten, ghecomen van een Pieter Gherits zoon, dair den brieff of stait folio XXIIII (reg. no. 56).
        107 1489 November 16.
        David de Burgundia, bisschop van Traiectum, bevestigt de erfpacht, breeder vermeld in den brief d.d. 1488 Juni 8, waardoor deze gestoken is (reg. no. 100).
        Datum.... anno Domini millesimo quadringentesimo nonagesimo die vero sexta decima mensis Novembris.
        1) Oorspr. (Inv. no. 16). Het zegel van den bisschop verloren.
      - Eigendomsbewijs van 5 hont lands, afkomstig van mr. Bertout van Assendelf, voor Robbrecht Jacobs zoon., 1498; 17; 1 charter
        (reg. no. 118).
        118 1498 October 5.
        Schepenen van den Hage oorkonden, dat mr. Bertout van Assendelf verkoopt aan Robbrecht Jacobs zoon 5 hont land, gelegen benoorden hout.
        Gescreven upten vijften dach in Octobre int jair ons Heeren M CCCC acht ende tnegentich.
        Oorspr. (Inv no. 17). Met geschonden schependomszegel in groene was.
        Met de dorsale aanteekening: Bruyct nu Hillegondt Airnts dr. anno XVcLVIII.
      - Eigendomsbewijs van een huis en erf afkomstig van Ludolf Bernaerds zoon, pater van het convent, voor Heinrick Berthelmeeus' zoon., 1503; 18; 1 charter
        (reg. no. 126).
        126 1503 Mei 12.
        Schepenen van den Haghe oorkonden, dat Ludolf Bernaerds zoon, priester, pater van het convent en zusterhuis van Onze Lieve Vrouw op het Spoy in den Haghe, verkoopt aan Heinrick Berthelmeeus' zoon een huis en erf op het Spoy, op zekere voorwaarden.
        Gescreven upten XIIen dach van Meye int jair ons Heren duysent vijffhondert ende drie.
        1) Oorspr. (Inv. no. 18). Met geschonden schependomszegel in groene was.
      - Eigendomsbewijs van c. 4 hont lands, afkomstig van Cornelis Bruyns zoon., 1503; 19; 1 charter
        (reg. no. 125).
        125 1503 Mei 10.
        Schepenen van den Haghe oorkonden, dat Cornelis Bruyns zoon verkoopt aan het convent der zusters op het Spoy in den Haghe c. 4 hont lands aan de Coman Willems laan.
        Gescreven upten Xen dach van Meye int jair ons Heeren duysent vijffhondert ende drie.
        1) Oorspr. (Inv. no. 19). Met geschonden schependomszegel in groene was.
        2) Afschr. in Inv. no. 1, fol. XX.
        "N.B. In dorso van het oorspr. staat: ""Item IIII hont lants gecoft van Cornelis Bruynts zoon an die zuytside van onse kae an Coman Willems laen leggende an die westside ende noch II hont."
      - Akte van verpachting van c. 7 morgen lands, door Luydolf Bernards zoon, pater van het convent., Met oudere transportbrieven d.d.; 1504; 1498 en 1501; 20.1 - 20.3; 3 charters (aaneengehecht)
        (reg. nos. 130, 124 en 116).
        - 1498, aaneengehecht, 20.1
          116 1498 Juni 27.
          Schepenen van den Hage oorkonden, dat Adriaen Phillips Hugens zoons dochter verkoopt aan heer Phillips Pieters zoon, priester, pater van het Sinte Barbaren zusterhuis binnen Leyden, de helft van 6½ morgen veenland, gelegen bezuiden hout.
          Gescreven upten XXVIIsten dach in Junio int jaer ons Heeren M CCCC acht ende tnegentich.
          Oorspr. (Inv. no. 20). Met geschonden schependomszegel in groene was.
          Hieraan zijn vastgehecht de charters d.d. 1501 September 15 (no. 124) en 1504 September 24 (no. 130).
        - 1501, aaneengehecht, 20.2
          124 1501 September 15.
          Beatris Lourys' dochter, ministra, en het convent van Sint Barbara van de orde van penitencie van Sint Franciscus binnen Leyden verkoopen aan Ludolf Bernards zoon, priester en confessor der zusters van het convent van Sint Marie in den Haghe op het Spoy, 7 morgen min 2 hont veenland met de elst, destijds aangekocht door heer Philip Pieters zoon, priester, in leven pater en confessor.
          Int jaer ons Heeren vijftienhondert ende een opten vijftienden dach in Septembri.
          Oorspr. (Inv. no. 20).
          Het conventszegel ontbreekt.
          Het charter is vastgehecht aan dat d.d. 1498 Juni 27 (zie no. 116).
        - 1504, aaneengehecht, 20.3
          130 1504 September 24.
          Schepenen van den Hage oorkonden, dat Luydolff Bernardts zoon, priester der zusters te Sinte Mariën in den Hage op het Spoy, in erfpacht uitgeeft c. 7 morgen veenland, gelegen bezuiden het bosch, aan Claes Verlaen en Jan Willems zoon, voor 10 pond Hollandsen 's jaars.
          Gescreven upten XXIIIen dach in September anno XVc ende vier.
          Met geschonden schependomszegel in groene was.
          "N.B. In dorso staat: Item dese pacht van den X U over tjaer nac dat verscenen wer, bleef staen onbetaelt; soe mach ic tlant weder anvaerden ende eygent an my selven, want ic houde den gront altijt an myselven. - Weduwe van mr. Willem van Alcmaer. - Het charter is vastgehecht aan dat d.d. 1498 Juni 27 (reg. no. 116)."
      - Eigendomsbewijs van een rietveld en tuin, afkomstig van Leentgen, procuratrix in het convent, voor Teun Allemans., Met ouderen transportbrief d.d.; 1508; 1477; 21.1, 21.2; 2 charters (aaneengehecht)
        (reg. nos. 136 en 77).
        - 1477, aaneengehecht, 21.2
          77 1477 Juni 2.
          Schepenen van den Hage oorkonden, dat Wouter Dircx zoon verkoopt aan Claes Dammes' zoon een vierendeel van een stuk rietland.
          Gescreven opten anderden dach in Junio int jair ons Heren M CCCC zeven ende tseventich.
          1) Oorspr. (Inv. no. 21). Met geschonden schependomszegel in groene was.
          2) Afschr. in Inv. no. 1, fol. XXV verso.